【裁判字號】    91,交訴,113
【裁判日期】    920129
【裁判案由】    過失致死
【裁判全文】
臺灣新竹地方法院刑事判決                        九十一年度交訴字第一一三號
    公  訴  人  臺灣新竹地方法院檢察署檢察官
    被      告  丙○○
右列被告因過失致死案件，經檢察官提起公訴（九十一年度偵字第二四一一號），本
院判決如左：
    主  文
丙○○因過失致人於死，累犯，處有期徒刑拾月。
    事  實
一、丙○○曾因傷害案件，於民國八十六年十月七日經本院判處有期徒刑一年確定，
    於八十七年十月八日執行完畢。詎其仍不知悔改，復於九十年八月七日凌晨與友
    人李瑋璇、丁○○、陳采廷、劉得聖等人一同吃完以米酒烹調之燒酒蝦後，駕駛
    車號ＫＡ─０二五二號自小客車搭載李瑋璇（左後座）、陳采廷（右前座）、劉
    得聖（右後座）三人，與丁○○所駕駛之車號五Ｈ─０四四０號自小客車，一同
    由桃園縣龍潭鄉往新竹縣關西鎮方向行駛，嗣於同日凌晨一時三十七分許，行經
    新竹縣關西鎮○○段台三線五十六公里一百五十公尺之雙黃線四線道彎道處時，
    原應注意汽車行進中駕駛人應注意車前狀況，隨時採取必要安全措施，且當地行
    車時速限制為每小時六十公里，又為設有雙黃實線即分向限制線之道路，禁止車
    輛跨越行駛，而依當時情形，又無不能注意之情事，竟疏於注意，仍以時速約一
    百餘公里之速度，欲超越前方由丁○○所駕駛之上開自小客車，遂貿然衝入對向
    車道，惟因車速過快而失控撞擊在其對向迎面開來、由甲○○所駕駛、搭載李昇
    居、行駛於外側車道之車號八Ｒ─九二五號曳引車左側備用油箱、傳動帶動輪，
    導致該曳引車當場不得動彈，丙○○所駕駛之上開自小客車於擦撞後又彈回原車
    道後原地打轉，丁○○見狀後因煞車不及亦撞上丙○○所駕駛之上開自小客車，
    造成丙○○所駕駛之上開自小客車衝撞路旁水泥牆後陷入水溝而嚴重損毀，李彥
    煒當場昏迷，乘客李瑋璇因受重大撞擊彈出車外倒在外側車道上並受有肋骨骨折
    、胸椎骨折、頭部外傷合併腦外露等傷勢而當場死亡。
二、案經李瑋璇之父乙○○訴由新竹縣警察局新埔分局報告臺灣新竹地方法院檢察署
    檢察官相驗後偵查起訴。
    理  由
一、訊據被告丙○○，對於在右開時、地因超速又違規在雙黃線上超車，並因未注意
    車前彎道之狀況而失控撞上對向由甲○○駕駛之曳引車，導致車內乘客李瑋璇因
    傷重不治死亡之事實，業已於偵查中及本院調查、審理時供承不諱，核與在場目
    擊之證人甲○○、李昇居、丁○○及車內乘客陳采廷、劉得聖等人分別於警訊、
    偵訊及本院調查時證述之情節相符，復有交通事故調查報告表一份、現場照片二
    十幀附於相驗卷第三、十四至二十三頁可稽，而本件車禍被害人李瑋璇確實係因
    此次撞擊受有肋骨骨折、胸椎骨折、頭部外傷合併腦外露等傷勢而當場傷重不治
    死亡，亦經檢察官督同法醫師相驗屬實，製有相驗筆錄、相驗屍體證明書、驗斷
    書等在卷可憑。按行車速度，應依標誌之規定，汽車行駛時，駕駛人應注意車前
    狀況，並隨時採取必要之安全措施；雙黃實線係分向限制線，用以劃分路面成雙
    向車道，禁止車輛跨越行駛，道路交通安全規則第九十三條第一項、第九十四條
    第三項與道路交通標誌標線號誌設置規則第一百六十五條第一項，分別定有明文
    。被告為領有駕駛執照之人，其駕車自應注意上述道路交通安全規定，肇事彼時
    ，被告亦無不能注意之情事，渠竟疏未注意及此，而貿然以時速超過一百公里之
    速度跨越分向限制線而駛入對向車道撞擊他車而失控肇事，可見被告之駕車失當
    行為，顯有過失。況，本件車禍資料經送請台灣省竹苗區車輛行車事故鑑定委員
    會鑑定，亦認為被告丙○○駕駛自小客車嚴重超速超車後控車不當越過分向限制
    線駛入來車道為肇事原因，證人甲○○、丁○○二人無肇事因素，此有台灣省竹
    苗區車輛行車事故鑑定委員會竹鑑字第九一０一五九號鑑定意見書一份附於相驗
    卷內第三十九至四十二頁可稽。被告過失駕車肇事行為，與被害人李瑋璇之死亡
    結果間，顯有相當因果關係。綜上所述，被告之自白與事實相符，本件事證已臻
    明確，被告之犯行洵堪認定，應予依法論科。
二、核被告丙○○所為，係犯刑法第二百七十六條第一項之過失致死罪。被告丙○○
    曾因傷害案件，於八十六年十月七日經本院判處有期徒刑一年確定，於八十七年
    十月八日執行完畢，有臺灣新竹地方法院檢察署刑案資料查註紀錄表及臺灣高等
    法院被告全國前案紀錄表各一份在卷足參，其於受有期徒刑之執行完畢後五年以
    內再犯本件有期徒刑以上之罪，為累犯，應依刑法第四十七條規定加重其刑。爰
    審酌被告之過失程度、所生之危害、肇事後之態度及被害人對於本件車禍之發生
    並無過失，且被告在事後已與被害人家屬為民事和解，除汽車強制責任保險死亡
    給付外，另賠償損害新台幣八十六萬元（有調解書一紙附於調參卷內可憑），並
    經被害人家屬乙○○當庭表示願意原諒被告代求輕判等及其他一切情狀，量處如
    主文所示之有期徒刑，以資警惕。
三、至於本件被告是否涉有酒後駕車之犯行，雖被告已於本院訊問時坦承其在當日開
    車前確實有飲用三碗以米酒烹調之燒酒蝦，惟此部分未據起訴，本院無從予以審
    理，併此敘明。
四、據上論斷，應依刑事訴訟法第二百九十九條第一項前段，刑法第二百七十六條第
    一項、第四十七條，罰金罰鍰提高標準條例第一條前段，判決如主文。
本案經檢察官邱朝智到庭執行職務。
中      華      民      國    九十二    年      一      月    二十九    日
                                    臺灣新竹地方法院交通法庭
                                        法  官      遲中慧
右正本證明與原本無異。
如不服本判決，應於判決送達後十日內向本院提出上訴狀( 應附繕本 )，上訴於臺灣
高等法院。
                                        書記官      龔柏萃
中      華      民      國    九十二    年      一      月    二十九    日
附錄本案論罪科刑法條全文：刑法第二百七十六條第一項、
 (過失致死罪)
因過失致人於死者，處二年以下有期徒刑、拘役或二千元以下罰金。


司法院資訊處製作；財團法人民間司法改革基金會備份。
